臺灣彰化地方法院刑事判決　　　　　　　96年度訴字第1543號
公　訴　人　臺灣彰化地方法院檢察署檢察官
被　　　告　甲○○
上列被告因違反毒品危害防制條例案件，經檢察官提起公訴（九
十六年度毒偵字第三四○九號），本院依簡式審判程序判決如下
：
    主  文
甲○○施用第一級毒品，累犯，處有期徒刑捌月，扣案之海洛因
壹包（海洛因淨重零點柒玖公克、空包裝重零點貳肆公克）沒收
銷燬之，另扣案之注射針筒壹支沒收。
    事　實
一、甲○○前因違反槍砲彈藥刀械管制條例案件，經本院以九十
    一年度訴字第二一八號判處有期徒刑一年二月確定，嗣經送
    監執行，甫於民國九十二年八月二十一日因縮刑期滿而執行
    完畢。復因施用毒品案件，經本院以九十年度毒聲字第四二
    六三號裁定送觀察、勒戒後，認有繼續施用毒品之傾向，再
    經本院以九十年度毒聲字第四六五九號裁定送強制戒治，嗣
    經戒治所評定合格，認無繼續戒治之必要，由本院以九十一
    年度毒聲字第一四九七號裁定停止戒治，於九十一年六月二
    十七日停止戒治，所餘戒治期間付保護管束，並於九十一年
    十二月十五日保護管束期滿未經撤銷停止戒治，而執行完畢
    。詎甲○○於其前開強制戒治執行完畢釋放後五年內，仍不
    知悔改，竟於九十六年七月九日晚上六、七時許，在其位於
    彰化縣大村鄉擺塘村擺塘橫巷九號住處內，以將第一級毒品
    海洛因粉末置入注射針筒內加水後，再以針筒注射手臂血管
    之方式，施用第一級毒品海洛因一次。嗣於九十六年七月十
    一日晚上八時四十分許，在彰化縣田中鎮○○路○段一八八
    巷五五之一號前，於未被有偵查犯罪職權之機關或公務員發
    覺其犯罪前，主動向前來盤查之彰化縣警察局田中分局內安
    派出所警員表示其犯行，並交出而扣得第一級毒品海洛因一
    包（海洛因凈重○點七九公克、空包裝重○點二四公克），
    及其所有、供自己施用第一級毒品海洛因所用之注射針筒一
    支，而自首接受裁判。
二、案經彰化縣警察局田中分局報告臺灣彰化地方法院檢察署檢
    察官偵查起訴。
    理  由
一、按除被告所犯為死刑、無期徒刑、最輕本刑為三年以上有期
    徒刑之罪或高等法院管轄第一審案件者外，於刑事訴訟法第
    二百七十三條第一項程序進行中，被告先就被訴事實為有罪
    之陳述時，審判長得告知被告簡式審判程序之旨，並聽取當
    事人、代理人、辯護人及輔佐人之意見後，裁定進行簡式審
    判程序；除簡式審判程序、簡易程序及第三百七十六條第一
    款、第二款所列之罪之案件外，第一審應行合議審判；刑事
    訴訟法第二百七十三條之一第一項、第二百八十四條之一分
    別定有明文。本件被告甲○○所犯係死刑、無期徒刑、最輕
    本刑為三年以上有期徒刑或高等法院管轄第一審案件以外之
    罪，且於本院行準備程序時就被訴事實為有罪之陳述，經受
    命法官告知簡式審判程序之旨，並聽取公訴人、被告之意見
    後，本院合議庭認無不得或不宜改依簡式審判程序進行之處
    ，經評議結果，裁定改由受命法官獨任行簡式審判程序，合
    先敘明。
二、訊據被告甲○○對於上開施用第一級毒品海洛因之犯行坦承
    不諱，且其於九十六年七月十一日自首後，經警採其尿液送
    驗，結果呈嗎啡陽性反應，此有詮昕科技股份有限公司濫用
    藥物尿液檢驗報告、尿液代號與真實姓名對照認證單各一紙
    在卷可稽，再扣案之白粉一包，經送法務部調查局鑑定結果
    ，含海洛因成分，海洛因淨重○點七九公克，空包裝重○點
    二四公克，此有法務部調查局九十六年八月十日調科壹字第
    ○九六二三○六一一二○號鑑定書一紙在卷可考，復有現場
    照片五幀在卷為證，以及第一級毒品海洛因一包、注射針筒
    一支扣案為憑，足徵被告之自白確與事實相符。又被告前因
    施用毒品案件，經本院以九十年度毒聲字第四二六三號裁定
    送觀察、勒戒後，認有繼續施用毒品之傾向，再經本院以九
    十年度毒聲字第四六五九號裁定送強制戒治，嗣經戒治所評
    定合格，認無繼續戒治之必要，由本院以九十一年度毒聲字
    第一四九七號裁定停止戒治，於九十一年六月二十七日停止
    戒治，所餘戒治期間付保護管束，並於九十一年十二月十五
    日保護管束期滿未經撤銷停止戒治，而執行完畢等情，有臺
    灣彰化地方法院檢察署刑案資料查註錄表及臺灣高等法院被
    告前案紀錄表各一份在卷可考。被告於九十一年十二月十五
    日強制戒治執行完畢釋放後，五年內再犯本件施用第一級毒
    品犯行，依毒品危害防制條例第二十三條第二項規定，自應
    依法論科。本件事證明確，被告施用第一級毒品海洛因之犯
    行，應堪認定。
三、核被告所為，係犯毒品危害防制條例第十條第一項之施用第
    一級毒品罪。被告為施用第一級毒品，而持有該級毒品，其
    持有之低度行為，應為施用之高度行為所吸收，不另論罪。
    又被告前因違反槍砲彈藥刀械管制條例案件，經本院以九十
    一年度訴字第二一八號判處有期徒刑一年二月確定，嗣經送
    監執行，甫於九十二年八月二十一日因縮刑期滿而執行完畢
    ，此有臺灣彰化地方法院檢察署刑案資料查註紀錄表及臺灣
    高等法院被告前案紀錄表各一份在卷可稽，其於受有期徒刑
    執行完畢後，五年以內故意再犯本件有期徒刑以上之罪，為
    累犯，應依刑法第四十七條第一項規定，加重其刑。再被告
    於為本件施用第一級毒品之犯行後，係在未被有偵查犯罪職
    權之機關或公務員發覺其犯罪前，即主動向前來盤查之彰化
    縣警察局田中分局內安派出所警員表示其犯行，而自首接受
    裁判，此有警詢筆錄、刑事案件報告書各一份在卷可佐，爰
    依刑法第六十二條前段規定，減輕其刑，並依刑法第七十一
    條第一項規定，與前開加重其刑部分，先加後減。爰審酌被
    告曾因施用毒品經送觀察、勒戒、強制戒治後，仍未能戒斷
    ，再犯本案之罪，顯然未能善體國家設置觀察、勒戒、強制
    戒治機構，協助毒品施用者戒除毒癮之良法美意，及其犯罪
    之動機、目的、品行、智識程度、所生危害，暨犯罪後坦承
    犯行，態度尚屬良好等一切情狀，量處如主文所示之刑。扣
    案之海洛因一包（海洛因淨重○點七九公克，空包裝重○點
    二四公克），為毒品危害防制條例第二條第二項第一款所稱
    之第一級毒品，應依同條例第十八條第一項前段規定，沒收
    銷燬之。另扣案之注射針筒一支，係被告所有，供其施用第
    一級毒品海洛因之物，此經被告供陳明確，應依刑法第三十
    八條第一項第二款規定，宣告沒收。
四、至於公訴意旨另稱：被告自九十六年七月七日晚上六時許起
    至同月十一日或其前三日內之某時止，除九十六年七月九日
    晚上六、七時許該次施用外，另有施用第一級毒品海洛因多
    次之犯行云云，而公訴人認被告涉有上開犯行，無非係以被
    告於偵查中供稱：伊自九十六年七月七日晚上六時起，施用
    第一級毒品海洛因等語，作為主要論據。惟按被告或共犯之
    自白，不得作為有罪判決之唯一證據，仍應調查其他必要之
    證據，以察其是否與事實相符，刑事訴訟法第一百五十六條
    第二項定有明文。經查，被告此部份之供述，既無驗尿報告
    或其他證據可資佐證，按諸前揭規定，自難僅憑被告之自白
    ，逕認被告自九十六年七月七日晚上六時許起至同月十一日
    或其前三日內之某時止，除九十六年七月九日晚上六、七時
    許該次施用外，另有施用第一級毒品海洛因多次之犯行，要
    屬不能證明被告此部分犯罪，原應為無罪之諭知，惟公訴人
    既認此部分與前開論罪科刑部分屬集合犯之包括一罪關係，
    爰不另為無罪之諭知，附此敘明。
據上論斷，應依刑事訴訟法第二百七十三條之一第一項、第二百
九十九條第一項前段，毒品危害防制條例第十條第一項、第十八
條第一項前段，刑法第十一條前段、第四十七條第一項、第六十
二條前段、第三十八條第一項第二款，判決如主文。
本案經檢察官蔡曉崙到庭執行職務。
中　　華　　民　　國　　96　　年　　10　　月　　11　　日
  　              刑事第六庭    法  官  鄭舜元
以上正本證明與原本無異。
如不服本判決，應於判決送達後10日內，向本院提出上訴書狀，
上訴書狀應「敘述具體上訴理由」，並按他造當事人之人數附繕
本。「切勿逕送上級法院」。
中　　華　　民　　國　　96　　年　　10　　月　　11　　日
                                書記官  呂雅惠
附錄：論罪科刑法條：
毒品危害防制條例第十條：
施用第一級毒品者，處六月以上五年以下有期徒刑。
施用第二級毒品者，處三年以下有期徒刑。
